# 求助陈老师;;关于股份支付的相关问题

提问人：xukefeng1981 时间：2020-10-09 08:05:07
您好陈老师：
目前碰到如下问题：
某公司股改之前认缴比例分别如下：A1A2夫妻持股63.76%；B1B2夫妻持股17.39%；C股东持股15.46%(人才引进），D股东为近期新进股东-战略投资者，持股3.4%。
现C股东离职，并按照有限公司章程规定优先转让给原股东（低于净资产价值和上年新进股东公允价值，按照 5 倍实际出资额转让），A1持股0.93%和D股东持股3.4%放弃认购，上述股东转让给A2、B1B2共同设立的合伙公司。
该合伙公司不存在任何第三方。
1 、个人理解上述事项不适用于股份支付：
根据《首发业务若干问题解答》看增资//受让股份的对象是否与公司产生经济活动行为；看该对象获取的股份是否低于公允价值，尤其是该时点前后同时存在财务投资人增资//受让公司股权；增资入股的方式下，看该对象在本次增资股份之前是否已经是公司老股东。
上述股权转让是按照章程约定的协议转让，并不是公司股权激励计划的组成部分；同时因为原主要股东所以与受让股份的对象是否与公司产生经济活动无关。
22 、个人理解，从谨慎角度选择适用股份支付的话，那股份支付计提的基础应该是原股东按照原持股比例享有受让的部分不考虑，而只考虑放弃认购的股东放弃的权利部分的公允价值与支付价格的差异。视同于新进股东对原老股东的股份支付。
请陈老师不吝赐教！
十分感谢！

回答人：chenyiwei
1 、建议首先考虑C股东作为人才引进取得股份时是否应作股份支付处理，并考虑当初的处理对目前会计处理的影响。如果当初取得股份无等待期，且有证据表明原股东受让C的股份与原股东为发行人提供的额外服务无关的，则此次股权转让可以不作为股份支付处理。
2 、可以这样理解。